【裁判字號】    98,上訴,4899
【裁判日期】    981224
【裁判案由】    毒品危害防制條例
【裁判全文】
臺灣高等法院刑事判決                98年度上訴字第4899號
上  訴  人
即  被  告  甲○○
上列上訴人因毒品危害防制條例案件，不服臺灣臺北地方法院98
年度訴字第1606號，中華民國98年10月28日第一審判決（起訴案
號：臺灣臺北地方法院檢察署98年度毒偵字第2295號），提起上
訴，本院判決如下：
    主  文
上訴駁回。
    理  由
一、按不服地方法院之第一審判決而上訴者，應向管轄第二審之
    高等法院為之。上訴書狀應敘述具體理由。第二審法院認為
    上訴書狀未敘述理由或上訴有第362條前段之情形者，應以
    判決駁回之。刑事訴訟法第361條第1項、第2項、第367條前
    段，分別定有明文。而所謂具體理由，必係依據卷內既有訴
    訟資料或提出新事證，指摘或表明第一審判決有何採證認事
    、用法或量刑等足以影響判決本旨之不當或違法，而構成應
    予撤銷之具體事由，始克當之；倘僅泛言原判決認定事實錯
    誤、違背法令、量刑失之過重或輕縱，而未依上揭意旨指出
    具體事由，或形式上雖已指出具體事由，然該事由縱使屬實
    ，亦不足以認為原判決有何不當或違法者，皆難謂係具體理
    由，俾與第二審上訴制度旨在請求第二審法院撤銷、變更第
    一審不當或違法之判決，以實現個案救濟之立法目的相契合
    ，並節制濫行上訴（最高法院97年度台上字第892號裁判意
    旨參照）。
二、本件上訴人即被告甲○○不服原審判決，提起上訴，上訴狀
    理由略以：伊因長期施用第一級毒品成癮，為解除毒癮發作
    痛苦，反覆多次施用之行為，各次行為的獨立性極薄弱，客
    觀上無法將各次行為獨立成罪，且施用海洛因係病犯，在刑
    法評價上應屬接續犯而論以包括一罪等語。經查：原審認定
    被告於民國98年7月22日下午5時許同時施用第一級、第二級
    毒品，復於98年7月27日下午5時許再次同時施用第一級、第
    二級毒品，均係犯毒品危害防制條例第10條第1、2項之施用
    第一級、第二級毒品罪，而其同時施用第一級、第二級毒品
    ，係想像競合犯，均應從一重依施用第一級毒品罪處斷（二
    罪），並認其係受有期徒刑之執行完畢後，5年內故意再犯
    本件之累犯，應加重其刑，復審酌其有構成累犯之前科累累
    ，仍不知戒絕毒品，復一再耽溺於戕身之物，並其犯後坦白
    承認，態度良好等犯罪之動機、目的、手段及所生之危險或
    損害等一切情狀，就所犯之施用第一級毒品罪（二罪）皆量
    處有期徒刑1年2月之刑，並定其應執行有期徒刑2年，且說
    明扣案海洛因4包（驗餘淨重0.4506公克）、甲基安非他命6
    包（驗餘淨重3.80公克）、1包（驗餘淨重0.0189公克），
    為第一級、第二級毒品，應沒收銷燬之，另扣案海洛因包裝
    袋4個、甲基安非他命包裝袋7個、吸食器2組、及分裝杓2支
    為被告所有，且供施用海洛因及甲基安非他命之用，均沒收
    之。至扣案注射針筒7支與本案施用毒品無關，分裝袋100個
    係供裝小飾品之用，亦與施用毒品無關，均不沒收等。均已
    詳敘其所憑證據、認定理由及量刑依據。從形式上觀察，原
    判決並無認定事實錯誤、量刑瑕疵或違背法令之情形。再查
    ：行為人各次施用毒品之行為，均係為滿足各該次之毒癮，
    於滿足毒癮後，該次行為即已完成；是各次均為各自獨立之
    行為，各具獨立性，其前後次施用毒品行為間，自無密切不
    可分之關係，各自獨立構成同一施用毒品之罪責，顯然不合
    接續犯之構成要件（最高法院96年度第9次刑事庭會議決議
    參照)。被告之上訴意旨雖指摘其反覆多次施用毒品之行為
    ，性質上屬接續犯應論以一罪云云，惟被告所犯之二次同時
    施用第一、二級毒品犯行之時間係98年7月22日下午5時許、
    98 年7月27日下午5時許，且分別於98年7月23日上午11時許
    、98年7月28日下午2時30分許遭警查獲，是被告所犯各次施
    用毒品之行為時間，於客觀上無不可區分之情形甚明，且被
    告於第一次被警查獲後猶再度施用第一、二級毒品再被查獲
    ，自係另行起意犯之，於主觀上及客觀上均不合於刑法上接
    續犯之構成要件甚明。被告上訴徒憑己意濫肆摘原審判決未
    認定其為接續犯云云，既未具體指摘原判決有何違法或不當
    ，構成應予撤銷之理由，亦未表明原判決之量刑有何輕重失
    衡、濫用裁量權或不適用法則之情形，構成應予撤銷之具體
    理由，已難謂提出合於刑事訴訟法第361條第1項規定之具體
    理由。
三、綜上，本件上訴未依法記載上訴之「具體理由」，其上訴顯
    屬違背法律上之程式，爰不經言詞辯論，逕予駁回。
據上論斷，應依刑事訴訟法第367條前段、372條，判決如主文。
中    華    民    國    98    年    12    月    24    日
                  刑事第四庭審判長法  官  陳筱珮
                                  法  官  邱滋杉
                                  法  官  孫惠琳
以上正本證明與原本無異。
如不服本判決，應於收受送達後十日內向本院提出上訴書狀，其
未敘述上訴之理由者並得於提起上訴後十日內向本院補提理由書
（均須按他造當事人之人數附繕本）。「切勿逕送上級法院」。
                                  書記官  劉有志
中    華    民    國    98    年    12    月    25    日


司法院資訊處製作；財團法人民間司法改革基金會備份。
